Josias Silva Siqueira

Analista de Sistemas Front End – Back End



Perfil

Desenvolvedor de software com mais de 7 anos de experiência no mercado, vindo atuar diretamente com FrontEnd nos quais são react angular e Backend nos quais as tecnologias são java,

Apenas conhecimentos referentes a sql, postgress, docker, micro-serviços padraões de projeto como DDD, MVC entre outros.

Gosto de desafios e aprender novas tecnologias.

Dados pessoais

Goiânia

Brasil e

(62) 9 8103-9144

Whattsapp josiassxz@gmail.com

Experiência profissional

Desenvolvimento Frontend e Backend - Defensoria Pública do Estado De Goiás.

Agosto 2022 - Atualmente

Trabalho Desenvolvido:

- Desenvolvimento Angular
- Desenvolvimento ReactJS
- Desenvolvimento React Native
- SQL
- Desenvolvimento Java Spring boot
- Desenvolvimento de novas funcionalidades, novos projetos bem como manutenção dos ja existentes trabalhando dentro da defensoria publica do Estado de Goiás Principais

Tecnologias:

- HTML
- CSS
- JavaScript
- Java
- Postgress

Desenvolvimento Frontend e Backend - Esplanada serviços

Março 2022 - Junho 2022

Trabalho Desenvolvido:

- Desenvolvimento ReactJS
- Desenvolvimento Angular
- Desenvolvimento React Native
- SOL
- Desenvolvimento Java Spring boot

- Desenvolvimento de novas funcionalidades, novos projetos bem como manutenção dos ja existentes trabalhando dentro da

defensoria publica do Estado de Goiás Principais

Tecnologias:

- HTML
- CSS
- JavaScript
- Criação de controle de estoque e manipulação de sucata para cliente e outras funcionalidades bem como para seu financeiro entre outros

Principais Tecnologias:

- HTML
- CSS
- JavaScript
- Postgres

Desenvolvimento Frontend e Backend - Sollutec Informatica

Maio 2019 — Janeiro 2021 Trabalho

Desenvolvido:

- Desenvolvimento Angular
- Desenvolvimento Java Spring boot
- Desenvolvimento Mobile com React-native
- Criação de controle de vendas para cliente e outras funcionalidades bem como para seu

financeiro entre outros

Principais Tecnologias:

- HTML
- CSS
- Acessibilidade
- JavaScript

Desenvolvimento Frontend e Backend - Neto Naútica despachante

Maio 2019 — Janeiro 2021 Trabalho

Desenvolvido:

- Desenvolvimento Angular
- Desenvolvimento Mobile com React-native
- Desenvolvimento Java Spring boot
- Criação de controle de vendas para cliente e outras funcionalidades bem como para seu

financeiro entre outros

Principais Tecnologias:

- HTML
- CSS
- Acessibilidade
- JavaScript

Desenvolvimento Frontend e Backend -Deal Tecnologies, São Paulo

Janeiro 2016 — Abril 2019

Trabalho Desenvolvido:

- Desenvolvimento React

- Desenvolvimento Angular
- Otimizações de Sistema.
- Desenvolvimento de novos recursos em java com Spring boot.

Formação

Superior, Universidade Nossa Senhora Aparecida(FANAP) Educacional, Goiânia Janeiro 2019 — Dezembro 2020

Tecnologo, Analise desenvolvimento de sistemas